

Kontakt

19gures97@gmail.com

+48 782 160 301

https://www.linkedin.com/ in/marcin-gorecki-dev/

Umiejętności

Języki: C/C++, Python

Systemy kontroli wersji (GIT SVN)

Systemy RTOS, Linux, Windows

SEP 1kV

Zarządzanie zespołem JIRA Confluence

Agile, Scrum, CI/CD, Docker

Języki obce

Angielski C1

Hiszpański Al

Marcin Górecki

EMBEDDED DEVELOPER

0 mnie

Programista Embedded z 5-letnim doświadczeniem w tworzeniu rozwiązań wbudowanych. Posiada doświadczenie w tworzeniu i utrzymaniu oprogramowania m. in. w branży HVAC. Miał niewielkie doświadczenie w branży motoryzacyjnej. Otwarty na rozwój w dowolnych branżach, nie tylko tych związanych z aplikacjami wbudowanymi. Posiada wiedzę z zakresu języka C, elektroniki, ma doświadczenie z C# i tworzeniem rozwiązań w WPF, tworzył skrypty w Pythonie, batch, bash i Powershell. Pasjonat systemów operacyjnych i ogólnie pojętej technologii komputerowej.

Doświadczenie

Inżynier ds. oprogramowania

SII SP Z O.O., BIAŁYSTOK

2023.01 - 2023.12(1 rok)

- Rozwój i testowanie aplikacji dla kilku platform sprzętowych takich jak Atmega i STM32
- Konfiguracja i rozwój funkcjonalności w projektach z FreeRTOS
- Rozwój konfiguracji CI/CD dla projektu w GitLab
- Zarządzanie częścią nikskopoziomową (C embedded/elektronika) projektu pokazowego

Młodszy programista embedded

PLUM SP. Z O.O., IGNATKI

2019.01-2022.12(4 lata)

- Tworzenie i rozwój oprogramowania dla urządzeń HVAC
- Tworzenie i rozwój narzędzi wspomagających proces produkcji oprogramowania i rozwiązujących problemy
- Tworzenie i rozwój narzędzia do testów automatycznych rozwijanych urządzeń

Edukacja

(2016-2020) Informatyka, Inżynier

POLITECHNIKA BIAŁOSTOCKA, BIAŁYSTOK